【裁判字號】    90,易,3238
【裁判日期】    900928
【裁判案由】    違反臺灣省內菸酒專賣暫行條例
【裁判全文】
臺灣高雄地方法院刑事判決                          九十年度易字第三二三八號
    公  訴  人  臺灣高雄地方法院檢察署檢察官
    被      告  甲○○
右列被告因違反臺灣省內菸酒專賣暫行條例案件，經檢察官提起公訴（九十年度偵字
第一二六八號），本院判決如左：
    主  文
甲○○販賣未貼專賣憑證之菸類，累犯，處有期徒刑伍月。如易科罰金，以佰元折
算壹日。
扣案未貼專賣憑證「蜂牌」洋菸貳仟伍佰包、「大衛杜夫牌」洋菸肆仟包，均沒收。
    事  實
一、甲○○前於民國八十八年、八十九年間曾因違反臺灣省內菸酒專賣暫行條例案件
    ，先後經法院判處拘役五十五日、有期徒刑二月，已分別於八十八年九月十日、
    八十九年九月二十五日易科罰金執行完畢。仍不知悔改，復意圖營利，於民國九
    十年一月三日十四時許，在高雄縣鳳山市○○路與大智陸橋下，以新台幣（下同
    ）十六萬元代價（公訴人誤載為六十萬元，應予更正），向某不詳姓名年籍之中
    年男子購買未貼專賣憑證之「蜂牌」洋菸二千五百包、「大衛杜夫牌」洋菸四千
    包，擬伺機販賣給不特定之檳榔攤販圖利。嗣於翌日即九十年一月四日十六時三
    十分許，甲○○以廂型車載運上開未稅洋煙至高雄縣岡山鎮○○街二六巷二五號
    放置，於卸載時，為警查獲，並扣得前揭未貼專賣憑證之「蜂牌」洋菸二千五百
    包、「大衛杜夫牌」洋菸四千包。
二、案經內政部警政署保安警察第三總隊第三大隊移送臺灣高雄地方法院檢察署檢察
    官偵查起訴。
    理  由
一、右揭事實，業據被告甲○○坦承不諱，並有上開洋菸扣案可資佐證，及內政部警
    政署保安警察第三總隊第三大隊現場檢察切結紀錄、查獲時照片四幀，財政部高
    雄關稅局核算完稅證明影本等附卷供參，事證明確，被告犯行洵堪認定。
二、按臺灣省內菸酒專賣暫行條例第三十七條第五款所規定販賣未貼專賣憑證之菸類
    或酒類，並不以販入後復行賣出為構成要件，祇須以營利為目的，購入或賣出，
    有一於此，其犯罪即告成立，不以果得利為必要（有最高法院二十五年非字第一
    二三號、六十七年臺上字第二五００號、六十八年臺上字第六０六號判例可資參
    照）。故被告既基於販賣營利意圖，販入前開未貼專賣憑證之未稅菸類，縱尚未
    賣出，即為警查獲，仍無法解免其販賣未貼專賣憑證菸類之刑責，故核其所為，
    係犯臺灣省內菸酒專賣暫行條例第三十七條第五款之販賣未貼專賣憑證之菸類罪
    。次查，被告前於八十八年、八十九年間曾因違反臺灣省內菸酒專賣暫行條例案
    件，先後經法院判處拘役五十五日、有期徒刑二月，已分別於八十八年九月十日
    、八十九年九月二十五日易科罰金執行完畢等事實，有臺灣高等法院被告全國前
    案紀錄表及臺灣高雄地方法院檢察署刑案資料查註紀錄表附卷可稽，其受有期徒
    刑之執行完畢後，五年內再犯有期徒刑以上之本罪，為累犯，應依刑法第四十七
    條規定加重其刑。審酌被告前已有販賣未貼專賣憑證之菸類罪行經法院判刑執行
    完畢，有前揭刑案資料查註紀錄表可稽，仍不知合法營業，復犯相同犯行，惡性
    不輕，且其意圖營利，販入為數不少之未稅菸類，侵害菸類市場之健全發展，惟
    其販入後，尚未賣出，即為警查獲，所生損害尚屬不大等一切情狀，量處如主文
    所示之刑，並諭知易科罰金之折算標準。扣案之未貼專賣憑證之「蜂牌」洋菸二
    千五百包、「大衛杜夫牌」洋菸四千包，係違反臺灣省內菸酒專賣暫行條例規定
    經查獲之物品，併依該條例第四十條第一款規定宣告沒收。
三、又被告犯罪後，原刑法第四十一條有關易科罰金之規定已於九十年一月十日修正
    公布為第一項，並於同年月十二日生效，其修正後之刑法第四十一條第一項規定
    ：「犯罪重本刑五年以下有期徒刑之罪，而受六個月以下有期徒刑或拘役之宣告
    ，因身體、教育、職業或家庭之關係，執行顯有困難者，得以一元以上三元以下
    折算一日，易科罰金。但確因不執行所宣告之刑難收矯正之效者，或難以維持法
    秩序者，不在此限。」本件被告所犯為三年以下有期徒刑之罪，在上開條文修正
    前即屬得易科罰金之案件，惟與修正前之刑法第四十一條規定比較結果，因修正
    後之現行刑法第四十一條第一項後段但書有不得易科罰金之例外規定，對於修正
    前原屬犯最重本刑為三年以下有期徒刑之罪，而受六個月以下有期徒刑或拘役之
    宣告者較為不利，故依刑法第二條第一項後段但書之規定，應適用修正前刑法第
    四十一條規定予以諭知易科罰金之折算標準，併此敘明。
據上論結，應依刑事訴訟法第二百九十九條第一項前段，台灣省內菸酒專賣暫行條例
第三十七條第五款、第四十條第一款，刑法第二條第一項後段但書、刑法第十一條、
第四十七條、修正前第四十一條，罰金罰鍰提高標準條例第一條前段、第二條，
判決如主文。
中      華      民      國    九十      年      九      月    二十八    日
                                  臺灣高雄地方法院刑事庭
                                        法  官  陳淑卿
右正本證明與原本無異。
如不服本判決，應於判決送達後十日內，向本院提出上訴狀。
                                        書記官  陳朝宗
中      華      民      國    九十      年      九      月    二十八    日
附錄本判決論罪之法條：
臺灣省內菸酒專賣暫行條例第三十七條第五款：
有左列各款行為之一者，處一年以下有期徒刑拘役或科或併科五千元以下罰金。
五、違反第三十條之規定，販賣或轉讓未貼專賣憑證之菸類或酒類者。


司法院資訊處製作；財團法人民間司法改革基金會備份。
